最　高　行　政　法　院　判　決　　　　　　　　　　九十一年度判字第五三一號
　　再 審原 告　順鎰企業有限公司
　　代　表　人　甲○○
　　再 審被 告　財政部基隆關稅局
　　代　表　人　朱恩烈
右當事人間因虛報進口貨物事件，再審原告對本院中華民國八十九年六月二日八十九
年度判字第一七八七號判決提起再審之訴。本院判決如左︰
    主　文
再審之訴駁回。
再審訴訟費用由再審原告負擔。
    事  實
緣再審原告於民國（下同）八十五年十二月十三日向再審被告報運進口汽車（HONDA
PASSPORT EX ）乙輛（報單號碼：AA/85/7646/0026號 ），經再審被告依關稅法第五
條之一規定及再審原告申請，先行押款放行。嗣據財政部關稅總局驗估處查得再審原
告有繳驗不實發票，逃漏稅捐情事。再審被告依海關緝私條例第三十七條第一項規定
，科處再審原告所漏進口稅額二倍罰鍰計新台幣（下同）二一、五六八元。另按貨物
稅條例第三十二條第十款規定，按所漏貨物稅額五倍科處罰鍰計八二、○○○元。再
審原告不服，循序提起行政訴訟，經本院以八十八年度判字第八三五號判決（下稱前
判決）諭知駁回再審原告之訴。乃提起再審之訴，亦經本院八十九年度判字第一七八
七號判決（下稱原判決）駁回。再審原告復以原判決有修正前行政訴訟法第二十八條
第一款（即八十九年七月一日施行之新法第二百七十三條第一項第一款）再審事由，
提起再審之訴。茲摘兩造訴辯意旨於次：
再審原告起訴意旨略謂：一、依行政訴訟法第三十三條準用民事訴訟法第二百八十六
條之規定，當事人聲明之證據，法院應為調查。本件原判決係依再審被告主張再審原
告於八十五年十二月十二日向再審被告報關所附之發票有變造情事，而涉逃漏進口稅
及貨物稅，維持科處罰鍰之處分。查該發票是否為再審原告所偽造，既為再審原告所
否認。再審原告為確認所附發票之真實性，其所締約之交易金額及賣方簽署之筆跡。
特請國外發貨商再行確認，並提供經由公證公司、美國官方及我國駐洛杉禨台北經濟
文化辦事處簽證之發票，資予證明再審原告無偽變造之事實。經舉證後，再審判決未
依首開法條規定，命由再審被告重新調查其適用法規，顯有錯誤，自應認為具有行政
訴訟法第二十八條第一款之再審原因。二、再審原告提供國外賣方一九九六年十一月
十九日所簽署締約之發票，發票號碼R0000-00000 號，證實其交易金額及簽署人之真
實性，國外賣方特於一九九九年六月三日由美國公證公司公證由原發票簽署人再予簽
署認證，復於一九九九年六月八日經美國官方簽證確認，同日再由我國駐洛杉磯台北
經濟文化辦事處簽署確認，已成公文書。該簽證發票所列第一項1997HONDA PASSPORT
之交易金額為USD20,915 元及賣方簽署筆跡與原報關所附發票完全相同，資證再審原
告無虛報及偽變造發票之行為。然再審被告竟於八十八年十月十九日基普進字第八八
一○八三○一號行政訴訟再審之訴答辯理由謂：「至再審原告稱：原提供報關之發票
經由美國公證公司簽證確認屬實乙節，查其簽證日期為八十八年六月三四，而報關之
發票日期八十六（應八十五）年十一月十九日；係屬事後簽證，且為影印本，又無公
證公司文字敘明報關之發票為真實，均有違常理，殊不足採信。」另謂：「至於再審
之訴補充之證據，為國外發貨商提供經美國官方及我國駐洛杉磯台北經濟文化辦事處
簽證之報關發票，經核其剪貼，訂在報單發票上，簽證日期為八十八年六月八日，僅
載明公證公司之簽名屬實而已，並無簽證報關之發票是否真實。」上述再審被告答辯
理由，顯見再審被告對此案件，推誘塞責，不負責任的處理心態，及對官方公文書的
不尊重，明顯違背對再審原告有利之事證。綜上所述，請廢棄原判決、撤銷原處分及
一再訴願決定等語。
再審被告未提出答辯狀，作任何聲明或陳述。
　　理  由
按行政訴訟當事人對本院之判決提起再審之訴，必須具有行政訴訟法第二百七十三條
第一項（即修正前行政訴訟法第二十八條）所列各款情形之一者，始得為之，而該條
第一款所謂適用法規顯有錯誤者，係指原判決所適用之法規與該案應適用之現行法規
相違背，或與解釋判例有所牴觸者而言，至於法律上見解之歧異，再審原告對之縱有
爭執，要難謂為適用法規錯誤，而據為再審理由。再審原告前以前判決有行政訴訟法
第二百七十三條第一項第十三款（即修正前行政訴訟法第二十八條第十款）發見未經
斟酌之重要證物為由提起再審之訴。原判決則以再審原告所舉之報關發票，在前訴訟
程序中即已提出，而為再審被告原處分、訴願、再訴願決定及本院前判決斟酌認定係
虛報價格之發票。並非係前訴訟程序中存在為當事人不知其存在現始發現者之證物。
又再審原告所提美國公證公司、美國官方或我駐外單位之簽證文件，其簽證日期為八
十八年六月三日、八十八年六月八日，而本件前判決宣判日為八十八年四月八日，則
文件成立在前判決宣判之後，亦非前訴訟程序中即已存在之證物，非該條所稱發見未
經斟酌之重要證物為由駁回其再審之訴，認事用法均妥適，與現行法規、判例或解釋
並無相違背或牴觸。再審原告再審意旨復以原判決未命再審被告重新調查該發票是否
為再審原告所偽造而逕予判決駁回；適用法規顯有錯誤為由，提起本件再審之訴，經
核並無理由，依前揭說明，應予駁回。
據上論結，本件再審之訴為無理由，爰依行政訴訟法第二百七十八條第二項、第二百
八十一條、第九十八條第三項前段，判決如主文。
中　　華　　民　　國　　九十一　　　年　　　四　　　　月　　　十一　　　日
                    最 高 行 政 法 院  第 二 庭
                                審 判 長 法  官　　　彭  鳳  至
                                         法  官      吳  錦  龍
                                         法  官　　　鄭  淑  貞
                                         法  官　　　高　啟　燦
                                         法  官　　　黃　合　文
右  正  本  證  明  與  原  本  無  異
　　　　　　　　　　　　　　　　　　　　 法院書記官　蘇　金　全
中　　華　　民　　國　　九十一　　　年　　　四　　　　月　　　十二　　　日
